# 按公允价格出售子公司给大股东是否确认损益

提问人：yuxb 时间：2017-11-06 22:29:01
陈老师： 上市公司按公允价格出售子公司给大股东是否确认损益？ 观点 1 ：《企业合并准则讲解》第二节“一、同一控制下企业合并的处理原则”中讲：“对于同一控制下的企业合并，企业合并准则中规定的会计处理方法类似于权益结合法。......最终控制方在合并前后实际控制的经济资源并没有发生变化，有关交易事项不应视为出售或购买。”这里，认定为“参与合并企业权益的重新整合”，不视为“出售或购买”，即合并置入方不视为购买，对价与置入资产的差额确认为资本公积；合并置出方不视为出售，对价与置出资产的差额同样确认为资本公积。 观点 2 ：《财政部关于执行会计准则的上市公司和非上市企业做好 2009 年年报工作的通知》（财会[2009]16号，见附件 4 ）第二条（八）规定，“企业处置对子公司的投资，处置价款与处置投资对应的账面价值的差额，在母公司个别财务报表中应当确认为当期投资收益；处置价款与处置投资对应的享有该子公司净资产份额的差额，在合并财务报表中应当确认为当期投资收益”。

回答人：chenyiwei
如果确定转让价格代表了标的股权于转让时点的公允价值，则该交易中不包含权益性交易因素，可以正常按照合并报表准则第五十条规定计量处置损益。